# 劳动合同到期不续签，支付员工的补偿金问题

提问人：tmx1026 时间：2015-09-23 16:06:38
劳动合同到期不续签，支付员工的补偿金入什么科目，是否要交税，分录如何做，哪位老师了解的，请指点下，谢谢。

回答人：chenyiwei
作为辞退福利，应在满足《企业会计准则第 9 号——职工薪酬（ 2014 年修订）》第二十条规定的条件时确认，借记管理费用，贷记“应付职工薪酬”或“长期应付职工薪酬”。 但在实际操作中可能存在一些复杂情况，尤其是某些情况的补偿金实际上是离职后福利而不是辞退福利。在一些具体情况下的操作可进一步查阅《瑞华研究 2010 ～ 2014 汇编》之“问题1-4-2（辞退福利的预提问题）”。 此类离职时的一次性补偿金一般有特殊税收政策，允许有较大的减除费用金额，具体请查阅当地主管税务机关发布的相关政策。